# 拆迁补偿问题,陈老师

提问人：ahhf 时间：2011-02-27 22:11:46
2007 年公司拆迁，收到补偿款 6000 万，扣减搬迁损失后尚结余资金 4000 万。 2007 年到 2008 年公司处于停产阶段,2009年 2 月购买设备 4000 万，并租用其他公司厂房用于继续生产， 2009 年全年销售达 6000 万，利润总额为 300 万（ 2009 年购买的 4000 万设备正常计提折旧）。 2010 年 9 月，公司计划将原购置的设备 4000 万（净值 3000 万）以 3200 万的价格销售给其它公司，同时原公司注销，请问，原公司收到的拆迁补偿款是否需要缴纳企业所得税？收到拆迁款，购买设备及出售设备的账务如何进行处理？ 该公司为外商独资企业，原注册资本为 200 万美金，以前年度产生的利润均已经进行分配，公司注销时外商股东可以收回注册资本 200 万美金，同时可以收回 4000 万拆迁补偿款（已转换为设备后又转换为现金），请问外商股东如何纳税？

回答人：chenyiwei
账务处理基本依据解释 3 号和政府补助准则。 税务处理方面，因为涉及将用补偿款购置的设备再出售，以及随后企业注销的问题。需关注是否会被税务机关视同补偿款没有用于购建相关资产，而不能享受国税函[2009]118号文规定的补偿款用于购建资产部分的免税待遇。由于此方面规定不清晰，建议与主管税务机关沟通确认，以及咨询税务专家的意见。

回答人：chenyiwei
根据资本公积的来源确定是否应税。如果属于股东溢价缴入资本性质的（必须是通过出资或增资的法律形式体现，其范围小于会计上的资本性投入概念），则不缴纳企业所得税；其他情况，除非满足税法规定的免税收入或不征税收入的条件（例如按财税[2008]151号和财税[2009]87号文规定属于免税收入的），否则应计入应纳税所得额。